臺灣高等法院刑事裁定　　　　　　　　　　　　　　　九十一年度抗字第二三二號
　　抗 告 人即
　　被　　　告　甲○○
右列抗告人因強盜案件，不服臺灣新竹地方法院中華民國九十一年三月二十二日所為
之沒入保証金裁定（九十年度訴字第六一三號）提起抗告，本院裁定如左：
    主  文
抗告駁回。
    理  由
一、原裁定略以：被告甲○○因強盜案件，前經臺灣新竹地方法院檢察署檢察官指定
    保證金新臺幣二萬元，由具保人嚴德宗於民國九十年六月二十八日繳納後，已將
    被告釋放。茲本院依法傳拘被告甲○○到院應訊，經合法傳喚、囑託拘提均未能
    到庭，有送達回證、臺灣桃園地方法院檢察署函文等件附卷可稽，又經本院命具
    保人嚴德宗攜同被告到庭，具保人到院後陳稱只知被告均在中壢、新竹附近出入
    ，無法掌握被告確切行蹤，有本院九十一年三月二十一日訊問筆錄可參，被告顯
    已逃匿，爰依刑事訴訟法第一百十八條、第一百二十一條第一項規定將具保人原
    繳納之上開保證金沒入。
二、抗告意旨略以：抗告人即被告甲○○僅收到一次傳票而未到庭，抗告人自始至終
    均在家中作事，何來逃匿之說，是不服原裁定依法提起抗告云云。
三、按具保停止羈押，而由第三人出面具保之情形，被告雖非保証人，但其既受沒入
    保証金裁定之效力所，參諸刑事訴訟法第四百零三條、第四百零四條之立法意旨
    ，被告以自己名義對沒入保証金之裁定提起抗告，自屬合法。查本件被告甲○○
    因涉犯強盜案件，於偵查中經檢察官諭令以二萬元交保後，由具保人嚴德宗出面
    具保，嗣台灣新竹地方法院因認被告傳拘無著，具保人又無法攜同被告甲○○到
    庭，因而裁定沒入保証金，被告甲○○雖非具保人，然其亦受此裁定之效力所及
    ，揆諸前開說明，被告甲○○以自己名義對該裁定提起抗告，自屬合法，合先敘
    明。
四、按具保之被告逃匿者，應命具保人繳納指定之保証金額，並沒入之。不繳納者，
    強制執行。保証金已繳納者，沒入之。刑事訴訟法第一百一十八條第一項定有明
    文。查本件被告甲○○因涉犯強盜案件，經檢察官指定保証金額二萬元，由具保
    人嚴德宗繳納現金後已將被告停止羈押釋放，惟被告甲○○於台灣新竹地方法院
    通知其於九十年十二月十二日下午二時四十分到庭應訊（該次調查傳票業於九十
    年十一月二十六日送達被告桃園縣中壢市○○里○○鄰○○路四七三號住處，有
    送達証書在卷可稽）時，卻未到庭；嗣台灣新竹地方法院函囑台灣桃園地方法院
    檢察署代為拘提被告甲○○，經該署於九十一年三月一日以桃檢守勤字第０九一
    九００一０七九號函覆「多次拘提未獲，致無法代拘到案」；台灣新竹地方法院
    乃命具保人嚴德宗於九十一年三月二十一日攜被告到庭，惟具保人嚴德宗於當日
    單獨到場，並當庭陳明不知被告下落，亦無法掌握被告行蹤，有訊問筆錄可參。
    足見被告甲○○已有逃匿事實，原審因而沒入保証金，於法並無不合，抗告人即
    被告甲○○辯稱其僅收到一次通知，及均在家中工作云云，顯與上開卷証不符，
    自無足採。其據此提起抗告，指摘原裁定不當，為無理由，應予駁回。
五、據上論斷，應依刑事訴訟法第四百十二條，裁定如主文。
中      華      民      國    九十一    年      五      月      十四    日
                                臺灣高等法院刑事第十三庭
                                    審判長法  官  蔡    燉
                                          法  官  李  春  地
                                          法  官  盧  彥  如
右正本證明與原本無異。
如不服本裁定應於收受送達後五日內向本院提出抗告書狀。
                                          書記官  何  閣  梅
中      華      民      國    九十一    年      五      月      十五    日
